臺灣桃園地方法院刑事判決　　　　　　　　　　　　　九十三年度易字第三五五號
　　公　訴　人　臺灣桃園地方法院檢察署檢察官
　　被　　　告　丙○○
右列被告因竊盜案件，經檢察官提起公訴（九十二年度偵字第一八五三四號、九十三
年度偵字第二四四九號、九十三年度偵字第三九六八號）及移
度偵字第五００四號），被告於準備程序中就被訴事實為有罪之陳述，經本院合議庭
裁定由受命法官獨任行簡式審判程序，茲判決如左：
    主  文
丙○○共同連續攜帶兇器，踰越牆垣，毀壞安全設備竊盜，處有期徒刑壹年陸月。扣
案鑰匙壹支，均沒收。
    事  實
一、丙○○前曾因竊盜案件，經本院中壢簡易庭於民國九十二年十二月三十一日以九
    十二年度壢簡字第一二九九號刑事簡易判決判處有期徒刑六月，於九十三年二月
    二十日確定（尚未執行，不構成累犯），仍不知警惕。其竟基於意圖為自己不法
    所有之概括犯意，連續為下列行為：
（一）夥同具有共同犯意聯絡之綽號「阿賢」之不詳姓名年籍成年男子，共同於民國
      九十三年二月七日下午十時許之夜間，在桃園縣中壢市○○○路一三七號中壢
      工業區廢水處理廠，利用攀爬圍牆方式，踰越圍牆進入廠區內，再以其隨手在
      廠區內拾得，客觀上足供兇器使用之鐵條（未扣案），破壞上址後方鐵門上之
      安全設備門鎖後，將渠等分別駕駛之不詳車牌號碼自小貨車各乙輛駛入廠區內
      ，再以徒手搬運方式，共同竊取該處理場污水處理池上的白鐵蓋總計十三片（
      價值約新台幣—下同—十三萬元），得手後將白鐵蓋變賣，得款供己花用。
（二）於同年月十一日下午十時許，在桃園縣新屋鄉○○路○段四八七號前，先以客
      觀上足供兇器使用之活動扳手，破壞己○○所有停放在前揭處所之車牌號碼Ｋ
      Ｔ—二九八一號自小貨車之柺杖鎖後，再以其隨手拾獲已先占取得所有權之鑰
      匙乙支（未扣案），發動該車後竊取之，並同時竊得該車裝載之空壓機一台，
      得手後供己使用竊得車輛，並將前開空壓機置放在其位於桃園縣楊梅鎮○○街
      二四九巷十九號住處內。
（三）於同年月十三日凌晨某時許，在新竹縣湖口鄉鳳山村十六號旁，以其隨手拾獲
      已先占取得所有權之鑰匙乙支，竊取甲○○所有停放在前揭處所之車牌號碼四
      ０一三—ＦＮ號自小貨車乙輛，得手後供己使用。
（四）於同年月十三日下午九時三十分許，駕駛前揭竊得之車牌號碼四０一三—ＦＮ
      號自小貨車，前往桃園縣觀音鄉富源村五鄰三十一之一號大地工業股份有限公
      司（下稱「大地公司」），利用攀爬圍牆方式，踰越廠房旁之圍牆進入有人居
      住之建築物即大地公司內，並進入水洗廠，著手行竊該水洗廠內堆置之鋁錠時
      ，為大地公司老闆丁○○及警衛葉淵澄發現，前往察看，丙○○見事跡敗露，
      乃立即逃離該公司，跳上前揭停放在公司圍牆外之自小貨車而欲駕車逃跑，惟
      因葉淵澄已事先取下丙○○插在該車電門上之鑰匙，致丙○○無法發動車輛，
      而當場為丁○○、葉淵澄二人捕獲，因未竊得任何物品而未遂。
二、案經桃園縣警察局大園分局報請臺灣桃園地方法院檢察署檢察官偵查起訴及移送
    併案審理。丙○○於準備程序中為有罪之陳述，經本院合議庭裁定由受命法官獨
    任行簡式審判程序。
    理  由
一、右揭時地犯罪事實，業據被告丙○○於偵查中及本院審理中坦承不諱，核與被害
    人己○○、甲○○、大地公司之負責人羅麗珠於警詢之指述相符，並經證人即中
    壢工業區廢水處理廠負責人戊○○、大地公司老闆丁○○及警衛葉淵澄於警詢中
    證述明確，且有車輛竊盜、車牌失竊資料個別查詢報表—查詢車輛認可資料乙份
    、贓物領據三紙、車輛失竊尋（破）獲證明單二紙、現場及贓物照片共十幀（見
    九十三年度偵字第二四四九號卷宗第二十至二二頁、九十三年度偵字第三九六八
    號卷宗第十至十一頁）附卷可稽，顯見被告自白核與事實相符，應可採信。是本
    案事證明確，被告所涉前開犯行均堪認定，均應依法論科。
二、查刑法第三百二十一條第一項第三款之攜帶兇器竊盜罪，所謂兇器之種類並無限
    制，凡客觀上足對人之生命、身體、安全構成威脅，具有危險性之兇器均屬之，
    且只須行竊時攜帶此種具有危險性之兇器為已足，並不以攜帶之初有行兇之意圖
    為必要。被告持以破壞中壢工業區污水處理廠廠房門鎖之鐵條，係質地堅硬之鐵
    器等情，業據被告供承在卷，審酌前開鐵條之質地堅硬，客觀上即足以殺傷人之
    生命、身體，為具有危險性之兇器。核被告於事實欄一(一)所為，係犯刑法第三百
    二十一條第一項第三款、第二款之攜帶兇器，踰越牆垣，毀壞安全設備竊盜罪；
    被告於事實欄一(二)所為，係犯刑法第三百二十一條第一項第三款之攜帶兇器竊盜
    罪；被告於事實欄一(三)所為，係犯刑法第三百二十條第一項之普通竊盜罪；被告
    於事實欄一(四)所為，係犯刑法第三百二十一條第二項、第一項第二款之踰越牆垣
    ，於夜間侵入有人居住之建築物竊盜未遂罪。被告與綽號「阿賢」之不詳姓名年
    籍成年男子間，就前揭事實欄一(一)所示犯行，具有犯意聯絡及行為分擔，應依刑
    法第二十八條論以共同正犯。又被告先後四次竊盜犯行，時間緊接，方法相同，
    觸犯構成要件相同之罪名，顯係基於概括犯意為之，為連續犯，應依刑法第五十
    六條規定論以情節最重之攜帶兇器，踰越牆垣，毀壞安全設備竊盜罪，並依法加
    重其刑。公訴人雖僅就被告所涉如事實欄一(二)至(四)所載之連續竊盜犯行起訴，然
    檢察官就犯罪事實一部起訴者，其效力及於全部，本案被告經移送併案審理之如
    事實欄一(一)所載之犯罪事實，與前揭論罪科刑之部分，有連續犯之裁判上一罪關
    係，業如前述，本院自應就此部分犯行併予審理之。爰審酌被告犯罪之動機、目
    的、其連續涉犯竊盜罪之手段或以攜帶兇器方式為之，或以踰越牆垣方式為之、
    被告之智識程度、品行、前有竊盜素行、其犯行對被害人造成之損害及其犯罪後
    坦承不諱之態度等一切情狀，量處如主文所示之刑，以資懲儆。
三、扣案鑰匙乙支（九十三年度保管字第八六九號），係被告拾得後先占取得所有權
    之物，用以竊取前揭車牌號碼四０一三—ＦＮ號自小貨車之物，係屬被告所有供
    犯罪所用之物，業經被告供承在卷，應依刑法第三十八條第一項第二款規定，宣
    告沒收之。至被告用以行竊前揭車牌號碼ＫＴ—二九八一號自小貨車之鑰匙及被
    告用以行竊中壢工業區污水處理廠之鐵條各乙支，業遭被告丟棄，此經被告供陳
    在卷，既未經扣案，乃認均無沒收必要，附此敘明。
四、公訴意旨另以被告於九十二年七月二十二日晚間，在新竹縣湖口鄉○○○街七十
    號前，以拾獲之鑰匙竊取被害人乙○○所有之車牌號碼ＪＰ—七一一七號自小貨
    車乙輛既遂，就此部分亦涉犯刑法第三百二十一條第一項第三款之攜帶兇器竊盜
    罪嫌云云。經查：
  (一)按案件曾經判決確定者，應諭知免訴之判決，並得不經言詞辯論為之，刑事訴訟
    法第三百零二條第一款、第三百零七條分別定有明文。又訴訟上所謂一事不再理
    原則，關於實質上一罪或裁判上一罪，亦均有其適用，最高法院六十年臺非字第
    七七號判例意旨可供參照；再按檢察官就犯罪事實之一部起訴，依同法第二百六
    十七條規定，其起訴效力及於全部，審理事實之法院，對於實質上或裁判上一罪
    之全部犯罪事實，於判決宣示前，既有審理之可能，即應予以審判，故確定判決
    之既判力，應及於最後審理事實法院宣示判決前發生之事實，亦即既判力對於時
    間效力之範圍，應以最後審理事實法院之宣判日為判斷之標準，合先敘明。
  (二)訊據被告固於偵查中及本案審理中坦承涉犯此部分之竊盜犯行，並有被害人乙○
    ○於警詢中之指述及車輛竊盜、車牌失竊資料個別查詢報表—查詢車輛認可資料
    、贓物領據各乙份附卷可稽，顯見被告自白核與事實相符。然查被告前於九十二
    年七月二十九日上午五時二十分許，意圖為自己不法所有，夥同具有共同犯意聯
    絡之不詳姓名年籍成年男子一人，駕駛車號不詳之廂型車，至中壢市○○路陸橋
    下，以自備之客觀上具有危險性之千斤頂、六角扳手、鐵棒等工具，竊取被害人
    李振榕所有之車牌號碼Ｌ七—三九九一號自小客車之輪胎，正在拆卸輪胎時，為
    路過之證人陳登銘發現並告知被害人李振榕後，當場逮捕被告等情，業經本院中
    壢簡易庭於九十二年十二月三十一日以九十二年度壢簡字第一二九九號刑事簡易
    判決判處有期徒刑六月，嗣於九十三年二月二十日確定在案（下稱「前案」），
    此有本院前開刑事簡易判決書、臺灣桃園地方法院檢察署檢察官九十二年度偵字
    第一二七二０號聲請簡易判決處刑書及臺灣高等法院被告全國前案紀錄表各乙份
    附卷可稽。
  (三)綜此，前案與本案檢察官所起訴之前揭犯罪事實（如本案起訴書附表編號一所示
    ），時間緊接，顯係基於一個意圖為自己不法所有之竊盜概括犯意而為之，屬連
    續犯之範疇，為裁判上之一罪，而被告於九十二年七月二十二日晚間某時許之竊
    盜犯行，既經該案之最後事實審即本院中壢簡易庭於「九十二年十二月三十一日
    」以九十二年度壢簡字第一二九九號判決宣示，本件犯罪事實既在該案最後事實
    審判決確定前所為，且與該案有連續竊盜罪之裁判上一罪關係，業如前述，自為
    該案之刑事確定判決效力所及，惟此部分如成立犯罪，與本案有連續犯之裁判上
    一罪關係，爰不另為免訴之諭知。
五、按被告所犯為死刑、無期徒刑、最輕本刑三年以上有期徒刑之罪或高等法院管轄
    第一審案件以外之罪，經被告於準備程序就被訴事實為有罪之陳述，經告知簡式
    審判程序之旨，並聽取被告及檢察官之意見後，經本院合議庭依刑事訴訟法第二
    百七十三條之一規定，裁定由受命法官獨任進行簡式審判程序審理，併予敘明。
據上論斷，應依刑事訴訟法第二百七十三條之一第一項、第二百九十九條第一項前段
，刑法第二十八條、第五十六條、第三百二十一條第一項第二款、第三款，第三十八
條第一項第二款，判決如主文。
本案經檢察官魏雯祈到庭執行職務。
中      華      民      國      九十三    年      五      月    二十    日
                              臺灣桃園地方法院刑事第一庭
                                    法  官  胡芷瑜
右正本證明與原本無異。
如不服本判決，應於判決送達後十日內向本院提出上訴狀（應附繕本），上訴於臺灣
高等法院。
                                    書記官  劉晨輝
中      華      民      國      九十三    年      五      月    二十    日
附錄論罪科刑依據之法條：
刑法第三百二十一條第一項第二款、第三款
犯竊盜罪而有左列情形之一者，處六月以上、五年以下有期徒刑：
一  於夜間侵入住宅或有人居住之建築物、船艦或隱匿其內而犯之者。
二  毀越門扇、牆垣或其他安全設備而犯之者。
三  攜帶兇器而犯之者。
四  結夥三人以上而犯之者。
五  乘火災、水災或其他災害之際而犯之者。
六  在車站或埠頭而犯之者。
前項之未遂犯罰之。
